# 关于母公司与子公司的求助

提问人：hee-low 时间：2016-11-16 11:55:12
最近公司准备将自有的厂房整体（包括资产、负债、人员）装入子公司，请问一下大家，在工商政策上允许吗？税务上怎么操作？
该贴已经同步到 hee-low的微博

回答人：chenyiwei
可以先以资产（需权证齐全、权属清晰、未设置他项权利）作为出资设立该子公司（或者先以货币出资设立该子公司，再由子公司向母公司购买这些资产），负债的转移需经过债权人同意后方可转入新设的子公司；员工需先与原公司解除劳动合同再与新公司签订劳动合同。